# 请教陈版，土地使用权摊销计入在建工程的开始时点

提问人：oOoMCc 时间：2019-06-13 21:50:15
请教陈老师：
公司在去年年中通过土地出让的方式取得一块土地的使用权，用途为建设办公楼。
18 年 12 月开始产生与建设办公楼相关的前期支出，如，支付给第三方机构的办公楼设计费、建设咨询费，支付给政府的基础设施费用等，这些费用均计入在建工程。
截止 19 年 6 月，建筑工程尚未开工，仍处于工程招标阶段。请问 18 年12 月-19 年 6 月这一期间的土地使用权摊销金额是否需要计入在建工程呢？
PS：之前也有看过陈老师相关的回帖，说实体开工前的摊销额应费用化，不过 “实体开工” 的时点应该如何判定呢？有没有什么标志性的文件或者事件呢？
望您不吝赐教

回答人：chenyiwei
由于 “截止 19 年 6 月，建筑工程尚未开工，仍处于工程招标阶段”，因此 18 年 12 月-19 年 6 月这一期间的土地使用权摊销金额应费用化处理，不能计入在建工程成本。实务中对实体开工的认定标准一般是从主体工程打下第一根桩时开始计算。